臺灣高等法院臺中分院民事裁定
110年度聲再字第62號
再審聲請人  詹元幟

再審相對人  蔡永盛
上列當事人間債務人異議之訴事件，再審聲請人對於民國110年1
0月29日本院110年度再易字第41號確定裁定，聲請再審，本院裁
定如下：
    主  文
再審聲請駁回。
再審聲請費用由再審聲請人負擔。
    理  由
一、按對於終審法院之裁定不服者，除合於法定再審事由得聲請
    再審外，不容以其他方法聲明不服，故不服終審裁定而未以
    聲請再審之程序為之者，但仍應視其為再審之聲請，而依聲
    請再審之程序調查裁判（最高法院110年度台聲字第1563號
    裁定意旨參照）。再審聲請人於民國110年11月17日向本院
    提出「為債務人異議之訴事件，抗告、三審、及大法官釋憲
    。民事答辯狀」（見本院卷第3至11頁），對於本院110年度
    再易字第41號確定裁定（下稱原確定裁定）聲明不服，雖未
    依聲請再審之程式為之，但仍應視其為聲請再審，而依該程
    序調查裁判。依此，本院即以再審聲請人係對原確定裁定聲
    請再審為處理。
二、按再審之訴，應於30日之不變期間內提起；其期間自判決確
    定時起算，判決於送達前確定者，自送達時起算；其再審之
    理由發生或知悉在後者，均自知悉時起算，但自判決確定後
    已逾5年者，不得提起，民事訴訟法第500條第1項、第2項分
    別定有明文；而此規定，對於確定裁定聲請再審者準用之，
    同法第507條亦有明定。茲查，原確定裁定之正本於110年11
    月4日送達再審聲請人，有原確定裁定送達證書在卷可稽（
    見該卷第79頁）。再審聲請人於110年11月17日聲請本件再
    審（見本院卷第3頁之書狀上本院收狀章），未逾民事訴訟
    法第500條第1項所定之30日不變期間，合先敘明。　
三、次按裁定已經確定，而有民事訴訟法第496條第1項或第497
    條之情形者，得準用再審程序之規定，聲請再審，同法第50
    7條定有明文。次按聲請再審，應依民事訴訟法第507條準用
    第501條第1項第4款規定表明再審理由，此為必須具備之程
    式。所謂表明再審理由，必須指明確定裁定有如何合於法定
    再審事由之具體情事，始為相當；倘僅泛言有何條款之再審
    事由，而無具體情事者，尚難謂已合法表明再審理由。如未
    表明再審理由，法院無庸命其補正（最高法院109年度台聲
    字第1511號裁定意旨參照）。
四、經查，再審聲請人對原確定裁定聲請再審，經核其聲請狀並
    未記載民事訴訟法第496條第1項或第497條之再審理由，其
    主張無非係對本院109年度上易字第663號確定判決不服之理
    由，並未敘及原確定裁定有何再審事由，亦未指明如何合於
    該款法定再審事由之具體情事，依上說明，其聲請自非合法
    。
五、據上論結，本件再審聲請為不合法，爰裁定如主文。
中　　華　　民　　國　　111 　年　　1 　　月　　28　　日
        　　   民事第五庭     審判長法　官  游文科
　　　　　　　　　　　　　　        法　官  李慧瑜
　　　　　　　　　　　　　　　      法　官  楊珮瑛
正本係照原本作成。           
不得抗告。
                                    書記官  金珍華

中　　華　　民　　國　　111 　年　　1 　　月　　28　　日